臺灣臺中地方法院刑事判決　　　　　　　 96年度易字第385號
公　訴　人　臺灣臺中地方法院檢察署檢察官
被　　　告　乙○○
　　　　　　　　　　　號
上列被告因竊盜案件，經檢察官提起公訴（95年度偵字第25082號）
，本院判決如下：
    主    文
乙○○竊盜，處有期徒刑肆月，如易科罰金，以新臺幣壹仟元折
算壹日。
    事    實
一、乙○○曾因竊盜案件，經本院判處拘役20日，甫於民國93年
    4月29日易科罰金而執行完畢（本件不構成累犯），竟仍不
    知悔改，於95年10月13日14時許，至其國中同學丁○○位於
    臺中縣清水鎮○○路115之6號住處前，以拜訪丁○○為藉口
    ，經丁○○同意進入前開住處後，即意圖為自己不法所有，
    恣意翻動房屋內之抽屜，並以口渴為由數度請丁○○到他處
    拿取飲料及吸管，再擅自進入丁○○之母丙○位於前開住處
    2 樓房間內，翻動抽屜內之物品，並趁丁○○不在場之際竊
    取抽屜皮包內之現金新台幣（下同）21,000元，得手後隨即
    離開。嗣丙○於同日隨後返回上開住處，發現前開房間抽屜
    內皮包中之現金21,000元已不知去向，始悉上情。
二、案經丙○訴由臺中縣警察局清水分局報告臺灣臺中地方法院
    檢察署檢察官偵查起訴。
    理    由
壹、程序方面：
    按被告以外之人於審判外之言詞或書面陳述，除法律有規定
    者外，不得作為證據，刑事訴訟法第159 條第1 項固定有明
    文。惟被告以外之人於審判外之陳述，雖不符同法第159 條
    1 至之4 之規定，而經當事人於審判程序同意作為證據，法
    院審酌該言詞陳述或書面陳述作成時之情況，認為適當者，
    亦得為證據。又當事人、代理人或辯護人於法院調查證據時
    ，知有第159 條第1 項不得為證據之情形，而未於言詞辯論
    終結前聲明異議者，視為有前項之同意，同法第159 條之5
    亦定有明文。查本案證人丁○○、丙○等於警詢及偵查中之
    證述，為審判外之陳述而屬傳聞證據，公訴人及被告於本院
    準備程序及審判程序中對於前述證人於偵查中之指述暨其他
    相關具傳聞性質之證據資料之證據能力，均表示沒有爭執，
    且迄於言詞辯論終結前亦未聲明異議。本院審酌渠等陳述及
    證據資料作成時之情況，核無違法取證或其他瑕疵，認為以
    之作為證據為適當，上開證人於審判外之陳述及相關證據資
    料，自得做為證據，合先敘明。
貳、實體方面：
一、訊據被告乙○○固不否認有於上開時、地在前開房間內翻動
    抽屜，並屢次要求丁○○拿飲料及吸管一情，然否認有何竊
    盜犯行，辯稱：伊當時翻動抽屜只是為了找書及日曆看云云
    。經查：
(一)、被告乙○○於前開時地進入證人丁○○住處之過程，業經證
    人丁○○於警詢中證述：「（問：你於何時？在何地家中遭
    竊請你詳述當時情形？）是在95年10月13日12時10分許，在
    清水鎮○○里○鄰○○路115-6號，當時我國中同學 (乙○○
    ）到家中找我，進入一樓客廳跟我聊天，稱一樓沙發不好坐
    又嫌太熱，邱女要我開電扇，便自行坐客廳辦公桌上，邱女
    又說想到二樓看看，邱女便自行上二樓，我因行動不便 (脊
    椎性僵直炎)，隨後慢慢跟上二樓，發現邱女四處翻動四處
    尋找東西，邱女稱口渴要我去拿飲料，當我拿了飲料前來時
    ，邱女又稱沒吸菅，又叫我去拿吸管，拿吸管回來時，發現
    邱女在父母親房間內，打開床頭櫃子抽屜及裝金飾之小盒子
    ，繼續尋找有價值之物品，我便口頭制止邱女，而邱女不聽
    繼續翻動物品，後來我一直叫邱女下樓，我們才下樓，邱女
    就說要回去了等語（警卷第6至7頁）；於偵查中陳述：「（
    問：95年10月13日乙○○是否有去你有去你家？）有。她12
    點多到我家，當時我家只有我而已，乙○○是先到1樓再到
    2樓，她到2樓後到我及我爸媽的房間。」、「（問：她到你
    爸媽房間後，有做何行為？）就一直翻動東西，有翻抽屜，
    幾乎每個抽屜都有打開。」、「（問：你當時是否有制止她
    ？）有，我跟她講說那些珠寶都是假的，沒什麼可以看的。
    我還說動到東西我媽生氣，我會被罵。」、「（問: 當場是
    否有見她拿走什麼？）當場沒有。」、「（問: 她何時離開
    你爸媽房間？）大概30分鐘，跟我一起離開。」、「（問:
    你們二人在你爸媽房間時，你是否離開過？）有，很多次。
    她叫我拿飲料，我就出去一次，她還叫我拿吸管，我又出去
    一次，我拿吸管回來後，她又嫌吸管太小枝，又叫我出去拿
    小的出來，我還有出去找吸管1次，所以我總共出去4次。」
    等語（偵查卷第11頁）。
(二)、被告離去證人丁○○上開住處後，其母丙○返家後即發現抽
    屜中皮包內之現金失竊一情，業經證人丙○於警詢中證述：
    「（問：你於何時？何處？如何發現被竊？）我於95年10月
    13日14時許，在住家 (清水鎮○○里○○路115-6號)，我兒
    子丁○○告訴我，他的同學乙○○有到家裡二樓我的房間，
    打開化妝台抽屜，叫我察看是否有失竊東西，我便上樓察看
    ，發現放置在化妝台抽屜內手提包 (紅黑花格)內現金21,00
    0元已經被偷」、「（問：妳於何時將現金21,000元放進手
    提包，置於房間內化妝台抽屜？）是於95年10月10日20時許
    。將現金21000元放入手提包，再放置化妝台中間的抽屜。
    」等語（警卷第4至第5頁）；於偵查中證述：「（問：95年
    10月13日遺失何物品？）錢2萬多。錢是放在皮包內，皮包
    放在化妝台抽屜內。」、「（問：最後一次件該皮包內的錢
    是何時？）差不多在失竊的2、3天前，我有數過，錢是放在
    皮包內，我沒有動它了。」、「（問：何時發現錢被偷了？
    ）我聽我兒子說被告有亂翻抽屜，我就先看我的皮包，發現
    錢不見了。」等語（偵查卷第12頁）；於本院審理中證述：
    「（問：錢後來是否都沒有找到？）沒有找到，我家裡的錢
    以前沒有失竊過，是被告到我家後才遺失的。」、「（問：
    錢包是否有被打開？）我兒子叫我去看時，我發現錢包拉鍊
    已經有拉起來了，但是裡面錢不見了。」、「（問：最後一
    次確認錢包有錢是在何時？）是被告來我家前二、三天，我
    還有數過錢包裡面的錢，我才知道裡面有多少錢，之後並沒
    有使用到裡面的錢，如果我兒子要錢，他也會跟我說，他不
    會自己去拿。」、「（問：這2、3天除了被告之外，有無他
    人進入，或有人進來過或被翻動的現象？）沒有。只有被告
    來我家而已。」、「（問：當天被告走後，是否丁○○告訴
    你後，你才馬上去看錢包裡面的錢？）是。抽屜裡面的珠寶
    都還在，但是現金不見了。」等語（本院卷第24至第25 頁
    ）。
(三)、雖被告辯稱：伊翻動抽屜是為找書及日曆看云云，然依證人
    丁○○及丙○前開所述，被告進入上開住處後，即隨意打開
    抽屜翻動其內物品，並多次藉故支開證人丁○○，且於其離
    去後，證人丙○即發現抽屜內皮包中現金21,000元已不翼而
    非，此期間，前開住處又無其他訪客或有遭竊現象。而依吾
    人一般登門拜訪經驗，與友人敘舊時，禮貌上多僅於客廳中
    坐坐閒話家常，少有未經主人邀請即擅自進入房間內，更鮮
    有未經主人同意即隨意翻動房間內之抽屜，況被告更多次以
    喝飲料為由支開證人丁○○，經證人丁○○制止猶然未停止
    ，凡此種種舉動實異於尋常訪客甚多，足認其翻動房間內抽
    屜之目的應係搜尋財物，並趁證人丁○○離開之際，竊取抽
    屜內之現金21,000甚明。
(四)、縱上所述，被告前開所辯，顯係卸責之詞，本件事證明確，
    被告竊盜犯行應足認定。
二、核被告乙○○所為，係犯刑法第320條第1項之竊盜罪。爰審
    酌被告曾有竊盜前科，雖未構成累犯，然本次再度不思循合
    法正當途徑獲致所得，利用其與證人丁○○之舊誼，並視證
    人丁○○行動不便可欺，假敘舊之名於證人丁○○家中竊取
    現金21,000元，犯後猶矢口否認犯行，尚無悔意等一切情狀
    ，量處如主文所示之刑，並諭知易科罰金之折算標準，以資
    懲儆。
據上論斷，應依刑事訴訟法第299條第1項前段、刑法第320條第
1項、第41條第1項前段，刑法施行法第1條之1第1項、第2項前段
，判決如主文。
本案經檢察官甲○○到庭執行職務。
中　　華　　民　　國　　96　　年　　3 　　月　　6 　　日
                  刑事第四庭    審判長法  官  林宜民
                                      法  官  黃家慧
                                      法  官  柯雅惠
上正本證明與原本無異。
如不服本判決，應於送達後十日內向本院提出上訴狀（須附繕
本），上訴於台灣高等法院台中分院。
                                      書記官  鍾小屏
中　　華　　民　　國　　96　　年　　3 　　月　　6 　　日
附錄本案論罪科刑法條全文：
刑法第320條第1項：
意圖為自己或第三人不法之所有，而竊取他人之動產者，為竊盜
罪，處5年以下有期徒刑、拘役或5百元以下罰金。
